【裁判字號】    95,上訴,1214
【裁判日期】    950731
【裁判案由】    違反毒品危害防制條例
【裁判全文】
臺灣高等法院高雄分院刑事判決        95年度上訴字第1214號
上  訴  人
即  被  告  甲○○
                      號
選任辯護人  黃光宇律師
上列上訴人因違反毒品危害防制條例案件，不服臺灣屏東地方法
院95年度訴字第360 號中華民國95年5月30日第一審判決（起訴
案號：臺灣屏東地方法院檢察署95年度毒偵字第512 號），提起
上訴，本院依簡式審判程序判決如下：
     主  文
原判決撤銷。
甲○○連續施用第一級毒品，處有期徒刑捌月，扣案殘留海洛因
之吸管壹支沒收銷燬之，注射針筒壹支沒收之。
     事  實
一、甲○○前因施用毒品案件，經原審於94年1 月3 日以94年毒
    聲字第5 號裁定送觀察勒戒後，因認無繼續施用毒品之傾向
    ，於94年2 月1 日出所執行完畢釋放後，由臺灣屏東地方法
    院檢察署檢察官於民國94年2 月1 日以94年度毒偵字第91號
    為不起訴處分確定。詎其於前述觀察勒戒執行完畢釋放後，
    5 年以內又基於施用第一級毒品海洛因之概括犯意，自95年
    2 月15日某時起至同年3 月10日10時許止，連續在其位於屏
    東縣長治鄉○○村○○路208 巷22之9 號住處，以針筒注射
    方式，施用第一級毒品海洛因多次。嗣於95年3 月13日13時
    50分許，為警持原審核發之搜索票，前往甲○○上開住處執
    行搜索而查獲，並扣得其所有且供施用海洛因之注射針筒1
    支、殘留海洛因之吸管1 支及非屬毒品之白色粉末3 包（含
    袋重4.42公克），並經警採尿送驗結果，呈現嗎啡陽性反應
    ，而查悉上情。
二、案經屏東縣警察局屏東分局移送臺灣屏東地方法院檢察署檢
    察官偵查起訴。
     理  由
一、上開事實，業據上訴人即被告甲○○於原審及本院審理時供
    承不諱，且被告被警查獲後，經警採其尿液送驗結果，呈現
    嗎啡陽性反應，有臺灣檢驗科技股份有限公司95年4 月4 日
    濫用藥物尿液檢驗報告1 份在卷可稽；扣案之吸管1 支，經
    送高雄醫學大學附設中和紀念醫院檢驗結果，呈海洛因陽性
    反應，有該院95年5 月22日報告編號0000－000 號之檢驗報
    告1 紙附卷可憑。此外，復有扣案之吸管1 支、注射針筒3
    支可資佐證，足見被告之自白與事實相符，自得採為認定被
    告犯罪之證據。綜上所述，本件事證明確，被告之犯行，堪
    以認定。
二、又被告前因施用毒品案件，經原審於94年1 月3 日以94年毒
    聲字第5 號裁定送觀察勒戒後，因認無繼續施用毒品之傾向
    ，於94年2 月1 日出所執行完畢，經臺灣屏東地方法院檢察
    署檢察官於94年2 月1 日以94年度毒偵字第91號為不起訴處
    分確定，此有臺灣屏東地方法院檢察署刑案資料查註紀錄表
    及臺灣高等法院被告前案紀錄表各1 紙附卷可佐。被告於前
    述觀察勒戒執行完畢釋放後，5 年以內再犯本件施用第一級
    毒品罪，依毒品危害防制條例第23條第2 項規定，自應依法
    論科。
三、查海洛因係毒品危害防制條例第2 條第2 項第1 款所定之第
    一級毒品，不得非法持有、施用。是核被告所為，係犯毒品
    危害防制條例第10條第1 項施用第一級毒品罪。其於施用海
    洛因前持有海洛因犯行，為其施用之高度行為所吸收，不另
    論罪。被告多次施用海洛因之行為，時間緊接，方法相同，
    觸犯構成要件相同之罪名，顯係基於概括犯意為之，應論以
    連續犯並加重其刑。又被告行為後，刑法第56條連續犯之規
    定，業於94年1 月7 日修正公布刪除，並於95年7 月1 日施
    行，則被告之犯行，因行為後新法業已刪除連續犯之規定，
    此刪除雖非犯罪構成要件之變更，但顯已影響行為人刑罰之
    法律效果，自屬法律有變更，依新法第2 條第1 項規定，比
    較新、舊法結果，仍應適用較有利於被告之行為時法律即舊
    法論以連續犯（最高法院95年第8 次刑事庭會議決議參照）
    。
四、原審予以被告論科，固非無見，惟查被告前因施用毒品案件
    ，經原審於94年1 月3 日以94年毒聲字第5 號裁定送觀察勒
    戒後，因認無繼續施用毒品之傾向，於94年2 月1 日出所執
    行完畢，經臺灣屏東地方法院檢察署檢察官於同日以94年度
    毒偵字第91號處分不起訴確定在案，有臺灣高等法院被告前
    案紀錄表在卷可稽。原判決對於被告前述觀察勒戒於何時執
    行完畢釋放，未於事實欄詳細載明，即有認定事實不明確之
    違誤，自有未合。被告上訴意旨，指摘原判決量刑過重不當
    ，固無足取，然原判決既有上述可議，自應由本院將原判決
    撤銷改判。審酌被告曾因施用毒品經送勒戒處所施以觀察勒
    戒後，仍未能戒斷其施用毒品之惡習，足見其陷溺已深，惟
    因施用毒品均僅係戕害其自己身心並無加害他人，犯罪後坦
    承犯行、態度尚稱良好等一切情狀，量處如主文第2 項所示
    之刑。扣案之吸管1 支，經送高雄醫學大學附設中和紀念醫
    院檢驗結果，呈海洛因陽性反應，有該院95年5 月22日報告
    編號0000－000 號之檢驗報告1 紙附卷可憑，其上殘留之海
    洛因與該吸管已無從析離，應整體視為毒品，依毒品危害防
    制條例第18條第1 項前段規定沒收銷燬之。又扣案之注射針
    筒1 支，為被告所有且供施用海洛因所用之物，業據被告供
    明在卷，應依刑法第38條第1 項第2 款規定宣告沒收之。至
    扣案之白色粉末3 包（含袋重4.42公克），經送法務部調查
    局鑑驗結果，均未發現法定毒品成分，此有法務部調查局95
    年5 月11日調科壹字第240004133 號鑑定通知書1 紙附卷可
    佐，爰不併予宣告沒收銷燬，附此敘明。
據上論斷，應依刑事訴訟法第273 條之1 第1 項、第369 條第1
項前段、第364 條、第299 條第1 項前段、毒品危害防制條例第
10條第1 項、第18條第1 項前段，刑法第2 條第1 項、第11條、
修正前刑法第56條、第38條第1項第2款，判決如主文。
本案經檢察官林惠到庭執行職務。
中    華    民    國    95    年    7     月    31    日
                  刑事第三庭    審判長法  官  周賢銳
                                      法  官  黃仁松
                                      法  官  謝宏宗
以上正本證明與原本無異。
如不服本判決應於收受本判決後10日內向本院提出上訴書狀，其
未敘述上訴理由者，並得於提起上訴後10日內向本院補提理由書
狀（均須按他造當事人之人數附繕本）「切勿逕送上級法院」。
中    華    民    國    95    年    8     月    1     日
                                      書記官  熊惠津
附錄本判決論罪科刑法條：
毒品危害防制條例第10條第1項：
施用第一級毒品者，處6 月以上5 年以下有期徒刑。
                                                       K


司法院資訊處製作；財團法人民間司法改革基金會備份。
